臺灣臺北地方法院民事裁定
110年度北小聲字第31號
聲  請  人  沈昱廷
代  理  人  王秀珠
上列聲請人與相對人明台產物保險股份有限公司間請求損害賠償
事件，聲請交付本院105年度北小字第2601號民國105年10月18日
、105年12月26日言詞辯論期日之法庭錄音光碟，本院裁定如下
：
    主    文
聲請駁回。
    理    由
一、按除有依法令得不予許可或限制聲請閱覽、抄錄或攝影卷內
    文書，或涉及國家機密或其他依法令應予保密之事項者，法
    院得不予許可或限制交付法庭錄音或錄影內容外，當事人及
    依法得聲請閱覽卷宗之人，因主張或維護其法律上利益，得
    於開庭翌日起至裁判確定後6個月內，繳納費用聲請法院許
    可交付法庭錄音或錄影內容；當事人及依法得聲請閱覽卷宗
    之人，因主張或維護其法律上利益，聲請交付法庭錄音或錄
    影內容時，應敘明理由，由法院為許可與否之裁定，為法院
    組織法第90條之1第1項前段、法庭錄音錄影及其利用保存辦
    法第8條第1項所明定。次按法庭錄音、錄影內容，應保存至
    裁判確定後2年，始得除去，但經判處死刑或無期徒刑確定
    之案件，其保存期限依檔案法之規定，法庭錄音錄影及其利
    用保存辦法第9條第1項亦定有明文。
二、聲請人聲請交付本院105年度北小字第2601號民國105年10月
    18日、105年12月26日言詞辯論期日之法庭錄音光碟，其聲
    請意旨固載：「有開庭，兩庭皆有到庭，105年度北小2601
    ，附卷車禍光碟」等語（見本院卷第7頁）。惟查，本院105
    年度北小字第2601號損害賠償事件小額民事判決結果，係「
    原告之訴駁回」，亦即聲請人全部勝訴，並已於106年1月24
    日判決確定，此有前揭判決及確定證明書在卷可稽（見本院
    105年度北小字第2601號卷第125頁、第141頁），而105年10
    月18日、105年12月26日言詞辯論期日之法庭錄音，自106年
    1月24日判決確定後，迄聲請人於110年11月16日聲請交付法
    庭錄音光碟日止，顯已逾法院組織法第90條之1第1項前段規
    定之裁判確定後6個月內聲請交付法庭錄音光碟期間，暨法
    庭錄音錄影及其利用保存辦法第9條第1項前段規定之2年保
    存期間，於法應難謂有據。此外，更勿論聲請人在其於本院
    105年度北小字第2601號損害賠償事件中，既係獲得全部勝
    訴判決結果情形下，卻未依法敘明究有何主張或維護其法律
    上利益，而有聲請交付105年10月18日、105年12月26日言詞
    辯論期日法庭錄音光碟必要之具體事由。又按關於言詞辯論
    所定程式之遵守，專以筆錄證之，民事訴訟法第219條已有
    明定，聲請人就其所欲主張或維護之法律上利益之目的，本
    即應以聲請閱卷之方式即足達之。據上，參諸前開說明，本
    件聲請人聲請交付前揭法庭錄音光碟，所為聲請於法不合，
    應予駁回。
三、爰裁定如主文。
中　　華　　民　　國　　110 　年　　11　　月　　19　　日
                  臺北簡易庭    法  官  詹慶堂
以上正本係照原本作成。
如不服本裁定，應於送達10日內，向本院提出抗告狀並表明抗告
理由，並繳納抗告費新臺幣1,000元。
中　　華　　民　　國　　110 　年　　11　　月　　19　　日
                                書記官  馬正道